【裁判字號】    89,上訴,217
【裁判日期】    890915
【裁判案由】    偽造文書等
【裁判全文】
臺灣高等法院花蓮分院刑事判決              八十九年度上訴字第二一七號
    上  訴  人  臺灣花蓮地方法院檢察署檢察官
    被      告  乙○○
右列上訴人因被告偽造文書案件，不服臺灣花蓮地方法院八十九年度訴緝字第一四號
中華民國八十九年七月二十七日第一審判決( 起訴案號：臺灣花蓮地方法院檢察署八
十四年度偵字第一九四三號 )，提起上訴，本院判決如左：
    主  文
上訴駁回。
    事  實
一乙○○於民國( 下同 )七十七年間因犯施用毒品罪，經本院判處有期徒刑三年六月
  ，嗣經減刑為二年四月確定，並於八十年一月一日執行完畢，竟仍不知悔改，復於
  八十一年間即在長太營造有限公司（下稱長太公司）所承包之花蓮縣鳳林國中及萬
  榮國中教室改建工程工地擔任小包工頭期間，明知甲○○於八十一年間並未在該工
  地工作，竟偽刻甲○○之印章乙顆，持以蓋用在長太公司八十一年度之臨時工工資
  表（屬私文書）上，進而偽造該工資表提出行使，且意圖為自己不法之所有，持上
  開工資表向不知情之長太公司詐領工資款，致使長太公司陷於錯誤而支付工資共新
  台幣（下同）十三萬元，足以生損害於甲○○及長太公司。
二案經臺灣花蓮地方法院檢察署檢察官於調查長太公司負責人廖燦民違反稅捐稽徵法
  乙案時，發現上情因而自動檢舉偵查起訴。
    理  由
一訊據被告乙○○對於右揭事實於原審及本院坦承不諱，核與被害人甲○○、證人即
  長太公司負責人廖燦民及現場監工林登山於警訊及偵查中指證之情節相符，並有檢
  舉書、各類所得扣繳憑單及臨時工工資表影本各乙紙在卷可稽。本件事證明確，被
  告犯行洵堪認定，應予依法論科。
二核被告所為，係犯刑法第二百十六條、第二百十條之行使偽造私文書罪及同法第三
  百三十九條第一項之詐欺取財罪。其偽造「甲○○」印章為偽造「甲○○」印文之
  階段行為，偽造印文則為偽造臨時工工資表（私文書）之部分行為，均被吸收而不
  另論罪。又其偽造臨時工工資表後進而持以行使，偽造之低度行為應為行使之高度
  行為所吸收，亦不另論罪。所犯行使偽造私文書罪與詐欺取財罪間有方法結果之牽
  連關係，應從較重之行使偽造私文書罪處斷。末查被告前於七十七年間因犯施用毒
  品罪，經本院判處有期徒刑三年六月，嗣經減刑為二年四月確定，並於八十年一月
  一日執行完畢，有本院被告前科紀錄表附卷可稽，其於五年以內再犯本件有期徒刑
  以上之罪，為累犯，應依法加重其刑。原審因依上開法條及刑法第五十五條、第四
  十七條，罰金罰鍰提高標準條例第一條前段等規定再審酌被告之前科素行、犯罪之
  手法單純、詐得之金額僅十三萬元、所造成之危害尚鉅及其犯罪後已全然坦承犯行
  ，態度良好等一切情狀，從輕量處被有期徒刑四月，另明偽造之甲○○印章乙顆
  及臨時工工資表上偽造之甲○○印文十枚，雖未扣案，惟迄無證據證明業已滅失，
  爰應依刑法第二百十九條之規定，併予宣告沒收。至於臨時工工資表乙紙雖為被告
  所偽造，然已提出行使交付長太公司詐領工資款，是該工資表已非屬被告所有，自
  毋庸為沒收之諭知，認事用法，尚無不合，檢察官之上訴意旨引用告訴人理由指摘
  原審量刑過輕，但本院以被告犯行所造成之損害尚非鉅大，已坦承犯行，犯後態度
  良好等情，認原審量刑尚屬妥適，是檢察官上訴，核無理由，應予駁回。
據上論斷，應依刑事訴訟法第三百六十八條，判決如主文。
本案經檢察官翟光軍到庭執行職務
中      華      民      國    八十九    年      九      月    十五      日
                                  審判長法官  吳  鴻  章
                                        法官  林  德  盛
                                        法官  黃  永  祥
右正本證明與原本無異。
如對本判決不服，應於送達後十日內，向本院提出上訴狀。（應抄附繕本）告訴人或
被害人如對於本判決不服者，應具備理由請求檢察官上訴，其上訴期間之計算係以檢
察官收受判決正本之日期為準。
                                      書記官  陳  淑  芬
中      華      民      國    八十九    年      九      月    十五      日


司法院資訊處製作；財團法人民間司法改革基金會備份。
